【裁判字號】    92,訴,123
【裁判日期】    920605
【裁判案由】    給付貨款
【裁判全文】
臺灣苗栗地方法院民事判決  九十二年訴字第一二三號
    原      告  志昆實業有限公司
    法定代理人  乙○○
    訴訟代理人  徐明珠律師
    被      告  新協建設實業股份有限公司  設苗栗縣銅鑼鄉中平村中平一之二號
    法定代理人  甲○○        .
    訴訟代理人  丙○○        .
右當事人間給付貨款事件，本院判決如左：
    主      文
原告之訴及假執行聲請均駁回。
訴訟費用由原告負擔。
    事      實
甲、原告方面：
壹、聲明：
一、被告應給付原告新台幣二百五十九萬三千零八十元，及自起訴狀繕本送達翌日即
    民國九十二年四月一日起至清償日止，按年息百分之五計算之利息。
二、訴訟費用由被告負擔。
三、原告願供擔保，請准宣告假執行。
貳、陳述略以：被告於九十一年間向原告購買砂石，原告已依約交貨，惟被告迄今尚
    積欠二百五十九萬三千零八十元貨款，爰依民法第三百四十五條第一項、三百六
    十七條規定及兩造之買賣契約，訴請被告給付貨款等語。
參、證據：提出統一發票四紙為證。
乙、被告方面：
壹、聲明：
一、原告之訴及假執行聲請均駁回。
二、訴訟費用由原告負擔。
三、如受不利之判決，願供擔保請准免為假執行。
貳、陳述略以：被告係向證人蘇燊德買受砂石，蘇燊德再向原告買受砂石，故蘇燊德
    方要求原告開立發票交被告申報稅捐，被告已將買賣價金全數交付蘇燊德，惟蘇
    燊德所開立予原告公司之支票二紙未獲兌現，原告並訴請蘇燊德給付票款獲勝訴
    在案。從而，兩造間並無砂石買賣關係存在等語。
參、證據：提出本院九十二年度苗簡字第四三號判決書、九十一年度訴字第五三六號
    通知書暨起訴狀、付款支票等件為證，及聲請訊問證人蘇燊德、調取前揭民事卷
    證資料。
丙、本院依聲請訊問證人蘇燊德，調取本院九十二年度苗簡字第四三號、九十一年度
    訴字第五三六號民事卷證資料，及依職權諭令證人蘇燊德提出健保投保通知書、
    營利事業登記證、請款單、請款明細表等件為證。
    理      由
一、本件兩造之主張及陳述，均詳如前事實欄所載。
二、查原告主張兩造間有砂石買賣契約關係，無非係以所開立予被告供申報稅捐之發
    票為據。核發票僅係申報稅捐之憑證，就買賣貨物之內容、價金估算方式、貨物
    交付方式等買賣契約必要之點，均無從單憑前揭發票而得認定兩造之權利義務內
    容，難認兩造之意思表示已合致，無從據以認定確有買賣契約之存在。且被告一
    再堅詞否認係向原告購買砂石，從而，原告就此利己事實自有積極舉證責任，並
    應受無法舉證之不利益認定。另依本院所調取九十二年度苗簡字第四三號、九十
    一年度訴字第五三六號民事卷證資料所示，原告已於前揭民事事件中一再指稱係
    向蘇燊德購買砂石等語，從未言及與被告間有何砂石買賣關係，原告本件主張顯
    與前案主張相矛盾，委不足採。
三、復查被告係向證人蘇燊德買受砂石，蘇燊德再向原告買受砂石，故蘇燊德方要求
    原告開立發票交被告申報稅捐，被告已將買賣價金全數交付蘇燊德，惟蘇燊德所
    開立予原告公司之支票二紙未獲兌現，原告並訴請蘇燊德給付票款獲勝訴在案，
    從而，兩造間並無砂石買賣關係存在等情，業據證人蘇燊德於九十二年四月二十
    二日、同年五月二十二日到庭具結證述屬實，詳載於言詞辯論筆錄可資參照，核
    與被告所呈付款支票相符，堪予採信。又本院依職權諭令證人蘇燊德提出健保投
    保通知書、營利事業登記證、請款單、請款明細表等件附卷參照，依上開資料所
    示：蘇燊德以從事砂石買賣為業，分別與兩造有諸多砂石買賣交易紀錄，且原告
    公司之法定負責人乙○○有多次親筆簽收之紀錄等情，足見被告所辯係證人蘇燊
    德向原告買受砂石一詞，非子烏虛有，洵屬有據。
四、綜上所述，原告依買賣之法律關係，訴請被告給付二百五十九萬三千零八十元貨
    款及法定利息，於法不合，所訴無從准許，應予駁回。原告受敗訴判決，其假執
    行之聲請即失所依據，應併予駁回。
五、因本案事證已臻明確，兩造其餘主張陳述及所提之證據，均毋庸再予審酌，附此
    敘明。
六、據上論結，原告之訴為無理由，依民事訴訟法第七十八條，判決如主文。
中      華      民      國    九十二    年      六      月      五      日
                                    臺灣苗栗地方法院民事庭
~B法      官  李麗萍
右為正本係照原本作成。
如對本判決上訴，須於判決送達後廿日內向本院提出上訴狀。
中      華      民      國    九十二    年      六      月      五      日
~B法院書記官  蕭雅馨


司法院資訊處製作；財團法人民間司法改革基金會備份。
